【裁判字號】    97,裁,922
【裁判日期】    970128
【裁判案由】    私運貨物進口
【裁判全文】
最  高  行  政  法  院  裁  定
                                     97年度裁字第00922號
上  訴  人  台灣航空貨運承攬股份有限公司
代  表  人  甲○○
被 上訴 人  財政部臺北關稅局
代  表  人  李茂
上列當事人間私運貨物進口事件，上訴人對於中華民國96年4月
19日臺北高等行政法院95年度訴字第3153號判決，提起上訴，本
院裁定如下：
    主  文
上訴駁回。
上訴審訴訟費用由上訴人負擔。
    理  由
按對於高等行政法院判決之上訴，非以其違背法令為理由，不得
為之，行政訴訟法第242條定有明文。依同法第243條第1項規定
，判決不適用法規或適用不當者，為違背法令；而判決有同條第
2項所列各款情形之一者，為當然違背法令。是當事人對於高等
行政法院判決上訴，如依行政訴訟法第243條第1項規定，以高等
行政法院判決有不適用法規或適用不當為理由時，其上訴狀或理
由書應有具體之指摘，並揭示該法規之條項或其內容；若係成文
法以外之法則，應揭示該法則之旨趣；倘為司法院解釋或本院之
判例，則應揭示該判解之字號或其內容。如以行政訴訟法第243
條第2項所列各款情形為理由時，其上訴狀或理由書，應揭示合
於該條項各款之事實。上訴狀或理由書如未依此項方法表明者，
即難認為已對高等行政法院判決之違背法令有具體之指摘，其上
訴自難認為合法。本件上訴人對於高等行政法院判決上訴，雖以
該判決違背法令為由，惟核其上訴理由狀所載內容，係重述其在
原審業經主張而為原判決摒棄不採之陳詞，並就原審本於取捨證
據、認定事實之職權行使，對上訴人於民國93年7月21日由國泰
航空公司第CX408次班機載運進口快遞貨物一批74袋，其中有2袋
放置仿冒預錄式遊戲光碟共3,530pcs，及仿冒LV牌HAND BAG 8pc
s、WALLET 36pcs等私運進口之物，而上訴人確為上開貨物之收
貨人兼進口人之認定，任意指摘其為不當，暨就原審已論斷者，
泛言未論斷，或就原審所為論斷，泛言其論斷矛盾，而非具體說
明其有何不適用法規或適用法規不當之情形，並揭示該法規之條
項或其內容，及合於行政訴訟法第243條第2項所列各款之事實，
難認對該判決之如何違背法令已有具體之指摘。依首揭說明，應
認其上訴為不合法。
據上論結，本件上訴為不合法，依行政訴訟法第249條第1項前段
、第104條、民事訴訟法第95條、第78 條，裁定如主文。
中    華    民    國    97    年    1     月    28    日
                    最高行政法院第六庭
                        審判長法官  林  奇  福
                              法官  葉  百  修
                              法官  藍  獻  林
                              法官  林  清  祥
                              法官  吳  明  鴻
以  上  正  本  證  明  與  原  本  無  異
中    華    民    國    97    年    1     月    30    日
                              書記官  邱  彰  德


司法院資訊處製作；財團法人民間司法改革基金會備份。
